臺灣高等法院臺中分院刑事判決
108年度上易字第1051號
上  訴  人  臺灣臺中地方檢察署檢察官
上  訴  人
即  被  告  林奇毅




選任辯護人  王捷拓律師
            李嘉耿律師
被      告  蔡文傑


            杜永智



上列上訴人等因被告等傷害等案件，不服臺灣臺中地方法院107
年度易字第3952號中華民國108 年7 月10日第一審判決（起訴案
號：臺灣臺中地方檢察署107 年度偵字第25871 、31162 、3116
3、31164、31167號），提起上訴，本院判決如下：
    主  文
上訴駁回。
林奇毅、蔡文傑均緩刑貳年。
    事實及理由
一、本案經本院審理結果，認第一審就上訴人即被告（下稱被告
    ）林奇毅所犯公然侮辱罪、傷害罪，及被告蔡文傑所犯公然
    侮辱罪，各判處如原判決主文欄第2、1項所示之刑度，並就
    被告林奇毅定應執行刑；另就被告杜永智被訴傷害部分為公
    訴不受理之判決，其認事用法及有罪部分之量刑均無不當，
    應予維持，並引用第一審判決書記載之事實、證據及理由（
    如附件）。　　
二、檢察官上訴意旨略以：㈠關於被告蔡文傑部分：被告蔡文傑
    所為公然侮辱犯行，未與告訴人即被告林奇毅達成和解，且
    在林奇毅居住社區公然侮辱林奇毅，原審就被告蔡文傑僅處
    以罰金新臺幣（下同）3000元，實屬過輕。㈡關於被告杜永
    智部分：依林奇毅於107年10月3日偵查之證述及原審勘驗筆
    錄，可知被告杜永智係於林奇毅倒地後始對林奇毅為傷害行
    為，且楊○○未對林奇毅為傷害行為，被告杜永智與楊○○並無
    共犯關係，原審認被告杜永智與楊○○具共同正犯關係，容有
    誤會。爰提起上訴，請將原判決關於被告蔡文傑、杜永智部
    分撤銷，更為適當合法之判決。
三、被告林奇毅上訴意旨略以：原判決對本人林奇毅及對被告蔡
    文傑懲處金額懸殊過大，本人要扶養5個小孩及房貸、車貸
    ，對本人判決過重。　　
四、本院之判斷：
  ㈠按事實審法院職司事實認定與法律適用之權責，而其事實之
    認定應依憑證據，故證據之取捨及事實之認定，係法院本於
    確信自由判斷之職權，倘其調查、採證及認事並未違背證據
    及論理法則，即不容當事人任意指其違法。
  ㈡被告林奇毅業於本院準備程序及審理時表示認罪（見本院卷
    一第202頁，卷二第127至128頁），且選任辯護人亦於本院
    準備程序及審理時捨棄相關證人證據之調查，陳稱沒有證據
    聲請調查等語（見本院卷一第202、268頁，卷二第117頁）
    。
  ㈢被告林奇毅雖以原判決量刑過重而提起上訴，檢察官就被告
    蔡文傑部分固上訴謂量刑太輕。惟：
　⒈按量刑之輕重，係屬事實審法院得依職權自由裁量之事項，
    苟於量刑時，已依行為人之責任為基礎，並斟酌刑法第57條
    各款所列情狀，而未逾越法定範圍，又未濫用其職權，即不
    得遽指為違法；且在同一犯罪事實與情節，如別無其他加重
    或減輕之原因，下級審量定之刑，亦無過重或失輕之不當情
    形，則上級審法院對下級審法院之職權行使，原則上應予尊
    重。
　⒉本案原判決認被告林奇毅犯3次刑法第309條第1項之公然侮辱
    罪及1次修正前刑法第277條第1項之傷害罪、被告蔡文傑犯1
    次刑法第309條第1項之公然侮辱罪之事證明確，並說明量刑
    之理由為：爰以行為人之責任為基礎，審酌被告蔡文傑、林
    奇毅前均無因案遭科刑之前案紀錄，有其2人臺灣高等法院
    被告前案紀錄表在卷可參，素行尚可；其2人與杜永智、林○
    ○皆為同社區之鄰居，不思理性處理社區安全或公共事務問
    題，而率以前揭不雅言語互罵及辱罵之，被告林奇毅更出手
    推擠、勾拉林○○致其受傷，均缺乏尊重他人之觀念，實屬可
    責；並考量被告蔡文傑、林奇毅之犯後態度；另衡及林○○所
    受傷害之程度，暨被告蔡文傑、林奇毅自陳之學識、工作經
    歷及家庭經濟狀況（見原審卷第311頁）等一切情狀，就被
    告蔡文傑量處罰金3千元，並諭知易服勞役之折算標準，對
    被告林奇毅分別量處拘役20日（3罪）、拘役55日，並諭知
    如易科罰金以1千元折算1日，且定其應執行之刑為拘役100
    日及諭知易科罰金之折算標準。經核原判決已具體斟酌刑法
    第57條各款所列情形而為量定，且敘明理由，未逾法定刑之
    範圍，亦與罪刑相當原則、比例原則無違，要無輕重失衡或
    偏執一端之情形。被告林奇毅上訴就原審之證據取捨及心證
    裁量或量刑等為爭執（嗣於本院已認罪），自不足以動搖原
    判決之基礎，其上訴為無理由。又檢察官上訴指摘原審就被
    告蔡文傑部分量刑有所疏漏，請求從重量刑等語，亦無可採
    。
　㈣檢察官固就被告杜永智公訴不受理部分提起上訴。然查：
　⒈林奇毅雖屢屢爭執其於偵查中撤回對楊○○、林○○之告訴
　　，效力不及於杜永智，因楊○○、林○○與杜永智並非共犯，無
    共同傷害，且其係遭偵查檢察官脅迫始撤回對楊○○、林○○之
    告訴云云。惟觀諸林奇毅之偵訊筆錄及其選任辯護人所製作
    之偵訊筆錄錄音譯文，均未見檢察官有脅迫、強暴之語氣及
    舉動，甚且於林奇毅點頭同意撤回告訴後，復重覆徵詢確認
    林奇毅是否確有撤回告訴之意，是實難認該次偵訊過程有林
    奇毅所稱遭檢察官脅迫撤回告訴之情形。況林奇毅於原審審
    理以證人身分到庭作證時，針對檢察官之主詰問，林奇毅仍
    回答「（問：請求提示107偵25871號卷第50頁林奇毅診斷證
    明書，這些傷是誰造成的？）杜永智、林○○跟楊○○。」、「
    （問：哪些傷是杜永智造成的？）我不太清楚，因為當時我
    拉林○○勾著他的脖子的時候，他是整個倒向我身上，我記得
    林○○倒在我身上的時候，我前胸第一次受到撞擊的時候。」
    、「（問：你是說前胸挫傷是你第一次倒在地上，林○○壓在
    你身上造成的嗎？」是。」、「（問：前胸挫傷是否為杜永
    智傷害你所造成的？）杜永智是隨後用腳踢我的右胸，還有
    踢我的腳、踢我的手、踢我的頭。」、「（問：診斷證明書
    上所記載頭部外傷併臉部擦傷、前胸背部擦傷、 雙前臂挫
    傷、頭暈噁心，這些傷是否為杜永智用腳踹你所造成的？）
    有部分是。「（問：哪一些？）頭部外傷、前胸跟前臂挫傷
    。」、「（問：你是說頭部外傷併臉部擦傷是杜永智當時用
    腳踹你造成的？還是只有頭部外傷？）頭部外傷。」、「（
    問：頭部外傷是當時杜永智用腳踹你所造成的？）對。」、
    「（問：臉部擦傷是誰造成的？）楊昀療。」、「（問：你
    剛剛講杜永智造成你的傷害還有哪些？）除了檢察官講的這
    些其他沒有了，只是事後我覺得頭暈噁心。」、「（問：前
    胸挫傷這部分杜永智有無用腳踹到你的前胸？）有 。」、
    「（問：所以前胸挫傷可能是杜永智用腳端你前胸的時候所
    造成的？）對 。」、「（問：雙前臂挫傷是否為杜永智踹
    你身體所造成的？）杜永智是集中一處集中一邊而已，我的
    另外一隻手臂是其他人造成的。」、「（問：杜永智從監視
    器過來的時候，應該是在你的右手側，那右前臂挫傷是杜永
    智造成的嗎？）對 。」、「（問：左前臂是誰造成的？）
    林○○。」、「（問：左前臂挫傷不是杜永智所造成的？）對
     。」、「（問：你的背部挫傷是因為倒下去所造成的嗎？
    ）對 ，有第三者外力把我整個壓制在地上。」、「（問：
    頭暈噁心的部分是因為杜永智有用腳踢你的頭部外傷及右前
    臂還有身體的部分所造成的嗎？）是 。」、「（問：再跟
    你確認，前胸的部分傷害挫傷是否為杜永智當時用腳踹你身
    體所造成的？）是 。」等語，並對於審判長之提問，回答
    「（問：你為何會告楊○○？）其實整個事件是那一天我回來
    有喝一點酒我失控了，我倒地之後，其實前面的部分我是委
    託我的律師1月初我拿到光碟片之後，我放大後慢慢看每個
    細節，我確實有罵他們，但是那一次倒地的時候，因為我一
    直在癥結我倒地的時候有人端我的腳、有人乎我巴掌、有人
    用手肘頂著我的脖子。」、「（問：那到底是誰？）楊○○乎
    我巴掌、杜永智踹我，而且踹好多下、林○○是因為我勾他，
    所以他順勢倒在我的前胸，我第一次受到很大的撞擊，他在
    起來的同時，他有趁機性攻擊我幾下造成我前胸跟右臂的受
    傷」等語（見原審卷第209至213頁），足見被告始終認為楊
    ○○、林○○與杜永智共同傷害伊，杜永智等3人具共犯關係，
    則原審以林奇毅撤回對共犯楊○○之告訴，效力及於被告杜永
    智，而判處被告杜永智公訴不受理，並無不當。
  ⒉況林奇毅嗣後針對同一事實，再對楊○○、林○○提起之傷害告
    訴，亦因前曾撤回對楊○○之傷害告訴，且效力及於共犯林○○
    ，而經不起訴處分，並駁回再議之聲請在案，有臺灣臺中地
    方檢察署108年度偵字第33060號不起訴處分書、臺灣高等檢
    察署臺中檢察分署109年度上聲議字第434號處分書附卷得佐
    。而林奇毅於前揭不起訴處分、駁回再議聲請後，又以同一
    事由對楊○○、林○○提起傷害告訴，復經臺灣臺中地方檢察署
    109年度偵字第24594號為不起訴處分，俟雖遭臺灣高等檢察
    署臺中檢察分署以109年度上聲議字第2309號處分書撤銷，
    但此係因臺灣臺中地方檢察署誤將應簽結之109年度偵字第2
    4594號案件，以不起訴之方式結案，故以命令之方式撤銷上
    開109年度偵字第24594號不起訴處分，並非發回續查，有本
    院公務電話查詢紀錄表足憑（見本院卷二第81、137頁），
    附此敘明。
　⒊基上，檢察官據上情詞就被告杜永智部分提起上訴，指摘原
    判決此部分不當，請求撤銷改判，核無理由，應予駁回。
  ㈤綜上所述，檢察官、被告所提前揭上訴理由，皆不足以動搖
    原判決所為事實認定或量刑判斷，其等上訴均無理由，應予
    駁回。
五、末查，本院審酌被告林奇毅、蔡文傑皆未曾因故意犯罪受有
    期徒刑以上刑之宣告，有臺灣高等法院被告前案紀錄表在卷
    可稽，考量其等均已認罪，並表達歉意，且被告林奇毅於本
    院審理期間，業與林○○以1萬元達成和解，並給付完畢，有
    卷附和解筆錄、支票影本得考（見本院卷二第83、99頁）堪
    信被告林奇毅、蔡文傑經此教訓，應知所警惕，當無再犯之
    虞。本院斟酌上情，認被告林奇毅、蔡文傑所受本案刑之宣
    告，以暫不執行為適當，爰併予宣告緩刑2年，以勵自新。
據上論斷，應依刑事訴訟法第368 條、第373 條、第74條第1 項
第1款，判決如主文。
本案經檢察官陳建文提起公訴，檢察官尤開民提起上訴，檢察官
張慧瓊到庭執行職務。
中    華    民    國    110   年    9     月    30    日
            刑事第五庭　  審判長法　官　鄭　永　玉
                                法　官　許　文　碩
                                法　官　周　莉　菁
以上正本證明與原本無異。             
不得上訴。
                                書記官  王　朔　姿
中　　華　　民　　國　　110 　年　　9 　　月　　30　　日